【裁判字號】    93,訴,2502
【裁判日期】    950315
【裁判案由】    偽造文書等
【裁判全文】
臺灣高雄地方法院刑事判決              93年度訴字第2502號
公  訴  人  臺灣高雄地方法院檢察署檢察官
被      告  丑○○
            卯○○
共      同  陳豐裕律師
選任辯護人
上列被告等因偽造文書等案件，經檢察官提起公訴（90年度偵緝
字第355號、第359號），本院判決如下：
    主  文
丑○○、卯○○共同連續行使偽造私文書，足以生損害於他人，
丑○○處有期徒刑貳年陸月，卯○○處有期徒刑貳年。
    事  實
一、卯○○及丑○○為夫妻關係，2 人於原住處高雄市○鎮區○○路65號開設「鴻僖皮件行」，共同經營皮衣業，卯○○於
    該店內從事製作皮衣工作，丑○○則負責看店及送貨，且家
    中經濟均由丑○○負責處理。詎於民國88年間，卯○○及丑
    ○○因生意不佳，且曾遭他人倒會，致經濟狀況欠佳，為支
    付家庭生活開支，均明知渠等已週轉不靈，竟共同基於意圖
    為自己不法所有之概括犯意聯絡，以召集如下所述互助會及
    召集後再予以冒標會款之方式，自88年1 月10日起至89 年9
    月25日止，連續為下列詐欺及行使偽造準私文書之犯行：(1)
    召集如附表1 編號2 、3 所示之互助會（互助會起迄時間、
    會數、金額，均詳附表1 所載），推由丑○○擔任會首，邀
    集午○○等人（詳如附表1 所載）參與合會，因午○○等人
    與丑○○及卯○○為鄰居關係或多年認識之友人，午○○等
    人因而陷於錯誤，誤信丑○○及卯○○經濟狀況不錯，並有
    召集合會擔任會首及清償會款之能力，而加入合會，並均繳
    交第1 期會款予會首即丑○○收受，卯○○及丑○○因而詐
    騙會款合計新台幣（下同）1,010,000 元得手。(2)在丑○○
    前於86年8 月20日擔任會首所召集之互助會中（詳如附表1
    編號1 所載，其中除會首係丑○○外，丑○○亦以「桂珠」
    及「秀亭」名義參與2 會），利用開標時大部分會員並未親
    自到場，致無從當場查證得標者是否確有參與投標之機會，
    連續於附表2 所示開標日期，在上揭原住處內，於空白紙上
    填載如附表2 所示投標人之署名及標息，因而偽造依習慣或
    特約足以表示係由「阿華」等人以標息參與競標之一定用意
    之投標單（於開標後均已丟棄而滅失），復持以行使競標而
    得標，致當期活會會員均因而係於錯誤而交付會款，足以生
    損害於「阿華」等人及其他活會會員，並因而詐收會款合計
    1,179, 300元得手（冒標日期及詐騙金額，均詳附表2 所載
    ）。丑○○承上開詐欺之概括犯意，獨自分別以「阿梅」等
    名義（詳附表3 所載，另附表3 編號3 中(1)部分除外），加
    入如附表3 所示戊○○等人所召集之合會，並於如附表3 所
    示之時間，連續以如附表3 所示之標息標取會款後，利用不
    知情之會首戊○○等人，向該會期之活會會員收取活會會款
    後，再轉交予丑○○收受，丑○○因而合計詐騙3,554,900
    元得手（每會詐得之金額，詳如附表3 所載）。卯○○亦承
    上開詐欺之概括犯意，單獨以「阿富」名義（即附表3 編號
    3 中(1)部分），加入如附表3 編號3 所示辛○○所召集之合
    會，並於88年11月5 日，以5,500 元之標息標取會款後，利
    用不知情之會首辛○○，向該會期之活會會員收取活會會款
    後，再轉交予卯○○收受，卯○○因而詐騙522,000 元得手
    。嗣於89年11月18日，卯○○及丑○○舉家搬離上開原住處
    ，且避不見面，午○○等人始知受騙。
二、案經午○○等人訴由台灣高雄地方法院檢察署檢察官偵查起
    訴。
    理  由
壹、證據能力事項之說明：被告卯○○及丑○○於偵查中，在檢
    察官前所為之供述，就有關於對方涉案事項之陳述，係被告
    以外之人於審判外之言詞陳述，屬傳聞證據，惟被告2 人及
    辯護人於本院審理中均同意作為證據，且本院審酌被告2 人
    於偵查中之供述，並無意思不自由之情形，認為適當，均認
    有證據能力。
貳、認定被告2 人犯罪之理由：
  一、就如附表2所示合會冒標部分：被告丑○○有召集如附表
      1 編號1 所示合會並擔任會首，並於如附表2 所示時間，
      連續假冒「阿華」等活會會員名義，偽造標單後投標並得
      標後，向該期活會會員收取會款，因而詐騙如附表2 所示
      合計1,179,300 元得手之事實，業據被告丑○○於本院95
      年3 月1 日審判庭時坦承不諱，核與證人辰○○、寅○○○、子○○、庚○○、戊○○、丁○○○、巳○○、辛○○、己○○、壬○○、未○○、甲○○等人（分見本院94
      年4 月13日、94年8 月17日、95年1 月12日、95年3 月1
      日審判筆錄）於本院審理中均證述渠等所參與之該會合會
      ，均尚係活會等情相符，復有合會會單1 份在卷可憑，是
      被告丑○○之自白與事實相符，其有與被告卯○○（被告
      卯○○有犯意聯絡部分，詳如下所述）共同為冒標之詐欺
      及行使偽造私文書之犯行，應堪認定。
  二、就如附表1編號2、3及附表3所示詐欺犯行部分：
     (1)被告丑○○有於附表1 編號2 、3 所示時間，召集互助
       會並擔任會首，並向該會會員巳○○等人收取會首之第
       1 期會款，合計1010,000元之事實，業據被告丑○○於
       本院審理中供認屬實，核與證人即告訴人巳○○等人於
       本院審理中證述之情節相符，復有合會會單2 份在卷可
       憑，是此部分事實，應堪認定。另被告丑○○有獨自以
       「阿美」、「阿亭」、「阿梅」、「淑芬」、「美雲」
       、「皮衣」、「佳雯」、「靜惠」、「惠珍」、「蔡文
       生」、「丑○○」等名義，加入如附表3 所示戊○○等
       人所召集之互助會，並於如附表3 所示之時間、標息，
       標取會款等情，業據被告丑○○於本院審理中供承屬實
       ，核與證人即告訴人戊○○、午○○、辛○○於本院審
       理中證述之情節相符，雖被告丑○○另辯稱：除「阿梅
       」及「丑○○」係伊本人外，其餘「阿美」等人，均係
       伊幫會首戊○○等人邀集之會員，「阿美」等人確有其
       人云云，惟查，被告丑○○自檢察官偵查起至本院審理
       中，均無法提出其所謂「阿美」等人之真實姓名資料，
       以供本院查證，是被告丑○○供稱「阿美」等人確有其
       人云云，是否屬實，已有疑問，且證人庚○○（即戊○○之子）、巳○○（即午○○之母）及辛○○於本院審
       理中均證稱：伊並不認識「阿美」等人（其中巳○○係
       指不認識「佳雯」等人，另辛○○則係指不認識「蔡文
       生」等人），且「阿美」等人均係由被告丑○○親自來
       標會，活會及死會會款亦均是交予被告丑○○收受等語
       ，被告丑○○對此亦不否認，是被告如真僅係代為介紹
       「阿美」等人加入合會，則嗣後標會、繳交及收取會款
       等合會事務，應由「阿美」等人自行為之即可，卻為何
       「阿美」等人就合會之繳交會款且標會等重要事項，均
       係由被告丑○○為之，且會首戊○○等人竟從未見過「
       阿美」等人？顯不合常理，足認被告丑○○上開辯解，
       僅係避重就輕之詞，不足為採，況以一般台灣民間合會
       之習慣，欲參加之會員為避免為家人知悉或其他個人事
       由，在會單上未記載真實姓名，而以偏名或綽號為之，
       亦為常情，是被告丑○○應係其以上揭「阿美」等名義
       加入上開合會並標取會款，應可認定。
     (2)被告卯○○於本院審理中雖否認如附表3 編號3 中(1)部
       分之會員「阿富」係伊所加入，惟證人即告訴人辛○○
       於本院審理中明確證稱：「阿富」這1 會是被告卯○○
       參加的，因為他說他怕讓丑○○知道，且這1 會是卯○○來標的，錢也是交給他等語，證人辛○○與被告卯○○並無嫌隙，且衡情亦無任意誣指被告卯○○有參與合
       會之必要，其上開證述內容，應可採信。另被告丑○○
       於本院審理中雖供稱：「阿富」這1 會也是伊幫會首邀
       約加入的，「阿富」是「美雲」的兒子云云，惟被告丑
       ○○自承其不知「阿富」之真實姓名年籍資料，亦無法
       提供其他資料供本院查證，實難採信，其上供述應僅為
       迴護被告卯○○之供詞，不足為採。綜上，被告卯○○
       應係獨自以「阿富」名義加入上開合會並標取會款，亦
       可認定。
     (3)被告卯○○於本院審理中辯稱：伊不懂合會，也不管丑
       ○○合會之事，伊均未參與合會事務云云，惟查，被告
       卯○○與其配偶即被告丑○○原住於高雄市○鎮區○○
       路65號，並開設「鴻僖皮件行」，2 人共同經營皮衣業
       ，被告卯○○於該店內從事製作皮衣工作，被告丑○○
       則負責看店及送貨，且家中經濟均由被告丑○○負責處
       理等情，業據被告卯○○於本院審理中供承屬實，且被
       告卯○○於偵查中亦供承：伊這4 、5 年來均沒賺錢，
       家庭經濟沒了，之前合會又被倒，所以才邀會來交付家
       庭開支，結果邀會下去更慘等語屬實（見90年度偵緝字
       第359 號偵查卷第18頁），另證人即告訴人辛○○、壬○○、甲○○、巳○○、乙○○○、庚○○等人於本院
       審理中均一致證稱：上開如附表1 所示合會開標時，被
       告2 人都在，也都有主持，繳交會款時看被告2 人何人
       在家，就交給何人等語，是依被告卯○○上開供述及證
       人辛○○等人證述內容可知，被告卯○○知悉有遭倒會
       情事，且被告卯○○對於合會之開標及收取會款等事務
       均有參與，況被告卯○○與丑○○共同經營皮衣行，其
       對於該店生意及家中經濟狀況應有一定程度之瞭解，而
       被告丑○○所擔任會首及參與他人合會所收取之死會會
       款，已高達450 餘萬元（尚未包含上開冒標部分），且
       被告卯○○自己亦已參與告訴人辛○○之合會，若謂被
       告卯○○主觀上完全不知情，顯難令人置信，是被告卯
       ○○上開辯解，亦僅係避重就輕之詞，不足採信，其主
       觀上應係知悉被告丑○○所召集上開合會，且與被告丑
       ○○均有參與合會事務，應可認定。
     (4)經查，被告卯○○已供承因生意不佳，又遭人倒會，為
       支付家庭生活開支，才召集合會等語，被告丑○○於本
       院審理中亦供稱：因遭人倒會，只好召集合會來週轉等
       語，是被告2 人明知渠等所經營皮件行已生意不佳，家
       中生活開支已無法支應，經濟狀況陷於困境，已無足夠
       清償能力，卻仍自88年1 月起，召集如附表1 編號2 、
       3 所示互助會，且先後各別加入戊○○等人召集之互助
       會，致告訴人巳○○、戊○○等人誤信渠等有清償合會
       債務之能力，而參與被告2 人召集之合會或允其加入合
       會，又被告2 人每月所應支付之死會及活會會款最高時
       可達90,000元，期間又以冒標方式，8 次向活會會員詐
       取會款，且附表1 編號3 之合會僅進行3 會，於89年11
       月18日因無法負擔龐大合會債務，即舉家搬離上開住處
       ，足認被告2 人於召集互助會及參與他人合會並標取會
       款時，主觀上均有詐欺之故意，應可認定。雖辯護人辯
       稱：被告2 人於標取會款後仍有繳交死會會款，可認渠
       等並無詐欺故意等語，惟被告2 人明知渠等經濟狀況不
       佳，又需負擔龐大合會債務，已陷於週轉不靈狀態，卻
       仍以偏高且金額越來越高之標息標取會款（見附表3 所
       載），足見被告2 人係以以會養會之方式進行週轉，是
       渠等嗣後雖有繳交死會會款，惟僅係為避免為他人知悉
       渠等真實經濟狀況，而係掩飾犯行之舉，辯護人上開所
       辯，不足為採。
     (5)綜上所述，被告2 人上開所辯，均僅係事後卸責之詞，
       不足採信，渠等就上開冒標及召集如附表1 編號2 、3
       合會部分之詐欺取財犯行，有共同犯意聯絡及行為分擔
       ，另被告丑○○有就附表3 （其中編號3 (1)部分除外）
       之標取會款、被告卯○○就附表3 編號3 中(1)部分標取
       會款之詐欺取財犯行，均應堪認定。至於如附表3 編號
       3 所示合會中，被告丑○○有於89年10月15日，以標息
       3,500 元標取會款一節，被告丑○○於本院審理中供稱
       ：伊所標取該會，與辛○○另於如附表1 編號1 所示合
       會中，辛○○所標取之死會會款相抵，且結算後有另外
       給辛○○10餘萬元等語，與證人即告訴人辛○○於本院
       審理中證述之情節相符，是被告丑○○此部分標取之會
       款，既係用與證人辛○○之死會會款相抵銷，自難認被
       告2 人此部分主觀上有詐欺之故意，一併敘明。
參、按標單上僅記載姓名與競標之利息，並未書明「標單」字樣
    者，依我國民間互助會之習慣，可認定其上之文字，即為表
    示出標人及其競標之利息等用意之證明，應屬刑法第220條
    第1 項之準私文書（最高法院92年度台上字第6903號判決參
    照）。本件被告丑○○已於本院審理中供承其冒標時，係在
    標單上填載金額及欲投標之人之簽名後持以投標等情，是核
    被告2 人以偽造「阿華」等人簽名，並填載一定數額標金之
    方式偽造標單，並持以投標以為行使，足以生損害於「阿華
    」等人，並以之為詐術，向各活會會員騙得會款之行為，此
    部分係犯刑法第216 條、第220 條第1 項、第210 條之行使
    偽造之準私文書罪及同法第339 條第1 項之詐欺取財罪，另
    召集附表1 編號2 、3 及如附表3 所示標取會款之行為，均
    係犯同法第339 條第1 項之詐欺取財罪。被告2 人就上開冒
    標及召集如附表1 編號2 、3 合會部分之犯行，均有犯意聯
    絡及行為分擔，應論以共同正犯。另檢察官雖認就附表3 所
    示詐欺犯行部分，被告2 人均係共犯等語，惟依證人即告訴
    人戊○○、巳○○、辛○○等人之證述，被告2 人就附表3
    所示合會，係各別加入，且收取及標取會款時，亦係各別為
    之，已難認被告2 人就此部分犯行，係有犯意聯絡之共犯，
    檢察官亦未提出其他積極證據足以證明被告2 人就此部分有
    犯意聯絡或行為分擔，是此部分應認係被告2 人各別為詐欺
    會款之犯行，而非屬共同正犯，合予敘明。被告2 人就如附
    表3 部分所示詐欺犯行，係利用不知情之會首戊○○等人向
    活會會員收取會款後，再轉交會款予渠等而詐騙得手，此部
    分均應論以間接正犯。被告2 人共同偽造署押之行為為偽造
    準私文書之部分行為，且偽造準私文書後，復持以行使，其
    偽造之低度行為，亦應為行使之高度行為吸收，均不另論罪
    被告2 人就附表2 所示共同冒標及附表3 所示之詐欺犯行，
    均係分別以同一詐欺行為，同時詐騙多數活會會員，為想像
    競合犯，應從一重處斷。被告2 人先後多次行使偽造準私文
    書及多次詐欺取財之犯行，均時間緊接，犯罪方法類似，且
    分別觸犯構成要件相同之罪名，顯係基於概估犯意反覆為之
    ，應依連續犯規定論以一罪，並均依法加重其刑。被告2 人
    所犯上開連續行使偽造準私文書罪及連續詐欺取財罪2 罪間
    ，有方法目的之牽連關係，均應從一重之連續行使偽造準私
    文書罪處斷。檢察官雖未就被告2 人所犯如附表2 編號4 至
    8 部分冒標犯行提起公訴（起訴書誤載「桂珠」及「秀亭」
    ），惟此部分與起訴部分，有連續犯之裁判上一罪關係，已
    如上述，本院自應一併予以審理。爰審酌被告2 人明知經濟
    狀況不佳，已無清償合會債務能力，卻仍任意召集及加入他
    人互助會，且為8 次冒標犯行，所詐取金額高達620 餘萬元
    ，犯後迄今已5 年餘，卻尚未與全部告訴人等進行和解，犯
    罪情節難認輕微，且被告2 人，除被告丑○○於本院最後1
    次審判庭時坦認冒標犯行外，其餘犯行均仍矢口否認，顯見
    均無悔意，及渠等犯罪手段、所共同及分別詐取之金額多寡
    與其他一切情狀，分別量處如主文所示之刑，以資懲儆。至
    於被告丑○○所偽造之標單8 紙及其上偽造之「阿華」等署
    名8 枚，被告丑○○已供承於開標後均已丟棄等語，可認均
    業已滅失而不存在，本院爰不予宣告沒收，一併敘明。
肆、公訴意旨另以：被告2 人於如附表1 編號2 所示互助會中，
    先後偽造「鳳美」、「麗紅」、「月美」、「正吉」、「麗
    顏」、「麗秀」、「吳德憲」、「許雲峻」等人之姓名及金
    額之標單後，持以競標而得標，並使活會會員陷於錯誤而繳
    交會款，因認被告2 人此部分亦涉犯刑法第216 條、第210
    條、第220 條之行使偽造準私文書及詐欺取財罪嫌等語。惟
    按犯罪事實應依證據認定之，無證據不得認定犯罪事實，刑
    事訴訟法第154 條第2 項定有明文，又事實之認定，應憑證
    據，如未能發現相當證據，或證據不足以證明，自不能以推
    測或擬制之方法，以為裁判基礎，有最高法院40年台上字第
    86號判例可資參照。經訊據被告2 人均否認此合會有冒標情
    事，而本件被告丑○○所召集此部分合會，檢察官於起訴書
    中並未指明被告2 人就係於何時、以何人名義冒標，嗣於本
    院審理中，檢察官另以書狀補充被告2 人係冒標如上所述之
    會員，惟亦未指明被告2 人究係於何時、以多少標息標取及
    其所依據之證據為何，而本院遍查卷內相關證人即告訴人巳
    ○○、庚○○等人之證詞內容，均僅係指稱：伊所有該會尚
    屬活會等語，並無證人有明確指稱其有遭被告冒標之情事。
    而該合會僅進行至第30會即89年11月10日止，此業據被告丑
    ○○於本院審理中供認屬實，且依被告丑○○於本院審理中
    就該合會之死會及活會會員狀況之供述，與證人即告訴人所
    證述渠等合會之活會情形，亦大致相符，是自不能僅因該合
    會嗣後因被告2 人搬離原住處且未正常進行，即認被告2 人
    有冒標之犯行。至於被告丑○○所供稱：該合會中「鳳美」
    、「麗紅」、「月美」、「正吉」係他們不想跟會後，伊途
    中吃下來，伊有將會款均退回給他們等語一節，被告丑○○
    既已與會員「鳳美」等人結算會款，則該會次之合會會員權
    利義務由其概括承受，則被告丑○○以「鳳美」、「麗紅」
    、「月美」（被告丑○○供承此3 會均已標取）之名義標取
    會款，與偽造文書罪係以未經他人同意而製作內容不實文書
    之構成要件不符，此部分自亦無從成立偽造私文書罪嫌。。
    此外，復查無其他積極證據足認被告2 人此部分有檢察官所
    指上開犯行，惟依公訴意旨，認被告2 人此部分犯行，與上
    開論罪科刑部分，有連續犯之裁判上一罪關係，及被告2 人
    就如附表3 所示犯行，係分別為詐欺犯行，非屬共犯，理由
    已如上述，本院爰均不另為無罪之諭知，併此敘明。
據上論斷，應依刑事訴訟法第299 條第1 項前段，刑法第28條、
第56條、第210 條、第216 條、第220 條、第339 條第1 項前段
、第55條，罰金罰鍰提高標準條例第1 條前段，判決如主文。
中    華    民    國    95    年    3     月    15    日
                  刑事第十五庭  審判長法  官  唐照明
                                      法  官  盧怡秀
                                      法  官  呂憲雄
以上正本證明與原本無異。
如不服本判決，應於收受送達後10日內向本院提出上訴書狀。
中    華    民    國    95    年    3     月    27    日
                                      書記官  吳良美
附錄本判決論罪科刑法條
中華民國刑法第210條
(偽造變造私文書罪)
偽造、變造私文書，足以生損害於公眾或他人者，處 5 年以下有
期徒刑。
中華民國刑法第216條
(行使偽造變造或登載不實之文書罪)
行使第210 條至第215 條之文書者，依偽造、變造文書或登載不
實事項或使登載不實事項之規定處斷。
中華民國刑法第220條
在紙上或物品上之文字、符號、圖畫、照像，依習慣或特約，足
以為表示其用意之證明者，關於本章及本章以外各罪，以文書論
。
錄音、錄影或電磁紀錄，藉機器或電腦之處理所顯示之聲音、影
像或符號，足以為表示其用意之證明者，亦同。
稱電磁紀錄，指以電子、磁性或其他無法以人之知覺直接認識之
方式所製成之紀錄，而供電腦處理之用者。
中華民國刑法第339條
(普通詐欺罪)
意圖為自己或第三人不法之所有，以詐術使人將本人或第三人之
物交付者，處5 年以下有期徒刑、拘役或科或併科1 千元以下罰
金。
以前項方法得財產上不法之利益或使第三人得之者，亦同。
前二項之未遂犯罰之。
附表1：合會明細表（均採內標制）
┌─┬───┬──────────┬──────────┐
│編│會首  │起會時間、會數、開標│會員（加入之會數、尚│
│號│      │地點及合會金額      │存活會數）          │
│  │      │                    │備註：僅列出告訴人或│
│  │      │                    │證人                │
├─┼───┼──────────┼──────────┤
│1 │丑○○│86年8 月20日起至90年│辰○○（1 會、1 會）│
│  │      │5月20日止           │寅○○○（3會、1會）│
│  │      │含會首61會（每3 個月│庚○○（2 會、2 會）│
│  │      │加標1次             │丁○○○（2會、2會）│
│  │      │高雄市○鎮區○○路65│巳○○（2 會、2 會）│
│  │      │號                  │辛○○（6 會、1 會）│
│  │      │10,000元            │壬○○（2 會、1 會）│
│  │      │                    │甲○○（1 會、1 會）│
│  │      │                    │癸○○（1 會、1 會）│
│  │      │                    │丙○○（2 會、2 會）│
├─┼───┼──────────┼──────────┤
│2 │丑○○│88年1 月10日起至92年│寅○○○（7會、7會）│
│  │      │3月25日止           │庚○○（2 會、2 會）│
│  │      │含會首68會（每3 個加│戊○○（1 會、1 會）│
│  │      │標1 次）            │丁○○○（3會、3會）│
│  │      │地點同上            │巳○○（5 會、5 會）│
│  │      │金額同上            │辛○○（3 會、3 會）│
│  │      │                    │壬○○（4 會、3 會）│
│  │      │                    │甲○○（2 會、2 會）│
├─┼───┼──────────┼──────────┤
│3 │丑○○│89年8 月1 日起至92年│巳○○（1會、1會）  │
│  │      │4月1日止            │                    │
│  │      │含會首33會          │                    │
│  │      │地點同上            │                    │
│  │      │金額同上            │                    │
└─┴───┴──────────┴──────────┘
附表2：（即附表1 編號1所示合會之被告冒標日期、被冒標人及
詐得金額）
┌─┬──────┬────┬─────────────┐
│編│冒標日期    │冒標之標│被詐欺之活會人數（即總會數│
│號│被冒標人（即│息金額  │- 應有死會數- 會首兼會員數│
│  │會單上所載會│        │)， 附註：被告冒標時均向該│
│  │員名稱）    │        │會期遭冒標之活會會員，詐取│
│  │            │        │該會期之活會會款。        │
│  │            │        │詐得金額（計算式：被詐欺之│
│  │            │        │活會人數* （合會金額- 冒標│
│  │            │        │金額））                  │
├─┼──────┼────┼─────────────┤
│1 │88.4.20 （第│2,800元 │61-26-2=33                │
│  │27會）      │        │33*(10,000-2,800)=237,600 │
│  │編號13「阿華│        │元                        │
│  │」          │        │                          │
├─┼──────┼────┼─────────────┤
│2 │88.6.20 （第│2,800元 │61-29-2=30                │
│  │30會）      │        │30*(10,000-2,800)=216,000 │
│  │編號12「阿綢│        │元                        │
│  │」          │        │                          │
├─┼──────┼────┼─────────────┤
│3 │88.11.20（第│2,900元 │61-36-2=23                │
│  │37會）      │        │23*(10,000-2,900)=163,300 │
│  │編號11「阿綢│        │元                        │
│  │」          │        │                          │
├─┼──────┼────┼─────────────┤
│4 │89.1.20 （第│2,800元 │61-38-2=21                │
│  │39會）      │        │21*(10,000-2,800)=151,200 │
│  │編號5 「麗彥│        │元                        │
│  │」          │        │                          │
├─┼──────┼────┼─────────────┤
│5 │89.2.20 （第│2,900元 │61-40-2=19                │
│  │41會）      │        │19*(10,000-2,900)=134,900 │
│  │編號32「阿玲│        │元                        │
│  │」          │        │                          │
├─┼──────┼────┼─────────────┤
│6 │89.4.20 （第│3,100元 │61-42-2=17                │
│  │43會）      │        │17*(10,000-3,100)=117,300 │
│  │編號40「許雲│        │元                        │
│  │峻」        │        │                          │
├─┼──────┼────┼─────────────┤
│7 │89.7.20 （第│3,000元 │61-46-2=13                │
│  │47會）      │        │13*(10,000-3,000)=91,000元│
│  │編號60「罡平│        │                          │
│  │」          │        │                          │
├─┼──────┼────┼─────────────┤
│8 │89.9.20 （第│3,200元 │61-49-2=10                │
│  │50會）      │        │10*(10,000-3,200)=68,000元│
│  │編號16「麗美│        │                          │
│  │」          │        │                          │
├─┴──────┴────┴─────────────┤
│備註：詐得金額合計1,179,300 元                        │
└───────────────────────────┘
附表3：合會明細表（均採內標制）
┌─┬─────────┬───┬───────────┐
│編│合會會首、起迄時間│行為人│被告標取會款之時間、使│
│號│、會數及合會金額  │      │用之會員名義及標息    │
│  │                  │      │詐得金額（計算式：被詐│
│  │                  │      │欺之活會人數（總會數- │
│  │                  │      │應有活會人數）* （合會│
│  │                  │      │金額- 標息金額）      │
├─┼─────────┼───┼───────────┤
│1 │戊○○            │丑○○│(1)88.2.20 （第3 會）、│
│  │87.12.20~91.1.20  │      │  「阿美」、3,400元   │
│  │38會              │      │  35*6600=231,000 元  │
│  │10,000元          │      │(2)88.4.22 （第5 會）、│
│  │                  │      │  「阿亭」、3,500 元  │
│  │                  │      │  33*6500=214,500 元  │
│  │                  │      │(3)88.7.20 （第8 會）、│
│  │                  │      │  「阿梅」（即被告傅玉│
│  │                  │      │  梅）、3,000元       │
│  │                  │      │  30*7000=210,000元   │
├─┼─────────┼───┼───────────┤
│2 │午○○            │丑○○│(1)88.8.25 （第3 會）、│
│  │88.6.25~90.11.25  │      │  「皮衣」（即被告傅玉│
│  │30會              │      │  梅）、3,800元       │
│  │20,000元          │      │  27*16,200=437,400元 │
│  │                  │      │(2)88.9.25 （第4 會）、│
│  │                  │      │  「佳雯」、3,600 元  │
│  │                  │      │  26*16,400=426,400元 │
│  │                  │      │(3)89.2.25 （第9 會）、│
│  │                  │      │  「靜惠」、3,800 元  │
│  │                  │      │  21* 16,200=340,200元│
│  │                  │      │(4)89.9.25 （第16會）、│
│  │                  │      │  「惠珍」、4,200 元  │
│  │                  │      │  14*15,800=221,200元 │
├─┼─────────┼───┼───────────┤
│3 │辛○○            │丑○○│(1)88.11.5 （第3 會）、│
│  │88.9.5~91.5.5 （每│（即(2)│  「阿富」、5,500 元  │
│  │5 個月加會1 次    │(3)）  │  36*14,500=522,000元 │
│  │39會              │卯○○│(2)89.1.5、（第5 會）、│
│  │20,000元          │（即(1)│  「蔡文生」、5,800 元│
│  │                  │）    │  34*14,200=482,800元 │
│  │                  │      │(3)89.7.5、（第12會）、│
│  │                  │      │  「丑○○」、6,600元 │
│  │                  │      │  27*13,400=361,800 元│
├─┼─────────┼───┼───────────┤
│4 │辛○○            │丑○○│(1)89.5.15 （第3 會）、│
│  │89.3.15~92.4.15 （│      │  「淑芬」、3,100 元  │
│  │每3 個月加會1 次）│      │  47*6,900=324,300元  │
│  │50會              │      │(2)89.8.15 （第7 會）、│
│  │10,000 元         │      │  「美雲」、2,900 元  │
│  │                  │      │  43*7,100=305,300元  │
├─┴─────────┴───┴───────────┤
│備註：丑○○詐得金額合計3,554,900 元、卯○○詐得金額為│
│      ：522,000元                                     │
└───────────────────────────┘


司法院資訊處製作；財團法人民間司法改革基金會備份。
